# 控股股东与实际控制人

提问人：fushengbin 时间：2017-03-29 13:38:12
章程中是怎么约定的？

回答人：chenyiwei
只看股权结构没法判断，尤其是这种没有一个股东持股超过半数的情况。建议了解各方股东之间的关系、有无一致行动协议、董事会和股东会表决规则等，并需要考虑是否存在“事实控制”即并非基于合同、章程、协议条款的控制。

提问人：huangjie9032 时间：2017-03-31 10:01:08
好的，谢谢陈版。还想请教一下，如果各股东之间无一致行动协议，公司经营主要依靠三会议事和表决规则。是否相当于无控股股东？

回答人：chenyiwei
建议参考IPO中证监会审核的标准掌握，这类资料在网上很多，可以自行搜索一下。另外要关注是否存在虽无持股过半股东，但是否有某一股东控制了公司经营所需的市场、技术、品牌等重要资源的情况。